臺灣臺北地方法院刑事判決　　　　九十六年度易字第五二八號
公　訴　人　臺灣臺北地方法院檢察署檢察官
被　　　告　甲○○
上列被告因竊盜案件，經檢察官提起公訴（九十五年度偵字第二
五二○○、二六八一三、二七六一一號），嗣被告於準備程序中
就被訴事實為有罪之陳述，經告以簡式審判之旨，並聽取當事人
之意見後，經本院合議庭裁定以簡式審判程序審理，判決如下：
    主  文
甲○○竊盜，累犯，處有期徒刑肆月；又竊盜，累犯，處有期徒
刑柒月；又竊盜，累犯，處有期徒刑伍月；又竊盜，累犯，處有
期徒刑伍月。應執行有期徒刑壹年陸月。
    事  實
一、甲○○前於民國九十二年間因恐嚇、竊盜案件及九十三年間
    因搶奪案件，分別經本院以九十二年度易字第二一一號、臺
    灣板橋地方法院以九十二年度簡上字第一四五號及本院以九
    十三年度訴字第二七四號判處有期徒刑十月、六月及八月確
    定，嗣經臺灣板橋地方法院以九十三年度聲字第三八六號定
    其應執行有期徒刑一年十月確定，於九十四年四月二十日假
    釋出監，並於同年六月三十日假釋付保護管束縮刑期滿，以
    已執行論，猶不知悔改，竟基於意圖為自己不法所有之犯意
    ，(一)於九十五年十月四日上午三時三十二分許，在臺北縣新
    店市○○路二十八號概念資訊社網路咖啡店內，利用店員清
    潔廁所不注意之機會，徒手竊取該店內奇美廠牌電腦液晶螢
    幕一臺（價值約新臺幣（下同）七千元），得手後逃逸；(二)
    又於同年十一月二日上午十一時三十分許，在臺北縣新店市
    ○○路三十五號一樓蕃茄網網路咖啡店，趁店員疏未注意之
    際，接續徒手竊取該店內PENTUM 4電腦主機二臺、1G記憶體
    二支，及PENTUM 4 2.8HZ中央處理器二枚（價值合計約五萬
    元），得手後逃逸；(三)再於同年月六日上午九時前某時許，
    行經臺北縣新店市○○路二八○巷巷底，見長儂園藝有限公
    司（下稱長儂公司）所有車牌號碼○九二五—ＭＱ號自用小
    貨車停放該處，車門疏未上鎖，而徒手打開該車車門，竊取
    車內長儂公司所有之KONICA廠牌，型號BUP150相機一臺，及
    長儂公司員工丁○○所有SONY ERICSSON 廠牌手機一支，得
    手後逃逸；(四)復於同年月九日凌晨四時三十分許，在臺北縣
    新店市○○路一九九號二樓老地方休閒廣場網路咖啡店，利
    用至該店編號第五十號、第四十九號電腦上網之機會，趁店
    員不注意之際，徒手轉開前開電腦之主機外殼，接續竊取其
    內KINGMAX 512MB記憶體、RDATA 512MB記憶體各一條，及
    PENTUM 4 2.88HZ中央處理器二枚（價值共計約二萬元），
    得手後置於其隨身攜帶之皮包內，嗣該店店長丙○○，發覺
    上開電腦有遭拆卸之痕跡，而報警查獲。
二、案經蕃茄網網路咖啡店店長己○○、老地方休閒廣場網路咖
    啡店店長丙○○訴由臺北縣政府警察局新店分局報請臺灣臺
    北地方法院檢察署檢察官偵查起訴。
    理  由
一、上揭犯罪事實，業據被告甲○○坦承不諱（見本院卷第九十
    三頁、第一○一頁反面），核與證人即概念資訊社網路咖啡
    店店長乙○○、蕃茄網網路咖啡店店長己○○、長儂公司負
    責人戊○○、老地方休閒廣場網路咖啡店店長丙○○於警詢
    中證述失竊之情節相符（見臺灣臺北地方法院檢察署九十五
    年度偵字第二七六一一號偵查卷第八頁至第九頁、臺灣臺北
    地方法院檢察署九十五年度偵字第二五二○○號偵查卷第十
    二頁至第十三頁、第十四頁至第十七頁、臺灣臺北地方法院
    檢察署九十五年度偵字第二六八一三號偵查卷第六頁至第八
    頁），並有概念資訊社網路咖啡店監視器列印畫面、蕃茄網
    網路咖啡店監視器列印畫面、臺北縣新店市○○路二八○巷
    巷底監視器列印畫面、失竊物品照片、老地方休閒廣場網路
    咖啡店採證照片、丙○○所出具之贓物認領保管單在卷可稽
    （見同上第二七六一一號偵查卷第十頁、同上第二五二○○
    號偵查卷第二十八頁、第二十九頁至第三十一頁、第三十四
    頁至第四十頁、同上第二六八一三號偵查卷第十頁、第二十
    三頁至第二十四頁），足徵被告任意性自白核與事實相符，
    應堪採信。本案事證明確，被告竊盜犯行，堪以認定，應予
    依法論科。
二、核被告所為，均係犯刑法第三百二十條第一項竊盜罪。被告
    竊取如事實欄(二)、(四)所示之財物，係時間、空間緊密之接續
    行為，應為接續犯，各只成立一個竊盜行為。被告所竊取如
    事實欄(三)所示之相機及手機，雖分屬長儂公司及長儂公司員
    工丁○○所有，然其係以一竊盜行為為之，僅侵害一個監督
    權，不生一行為而觸犯數罪名問題（最高法院六十二年臺上
    字第四○七號判例參照）。又被告所為如事實欄(一)至(四)所示
    之四次竊盜犯行，行為互殊，犯意個別，侵害之法益各異，
    應予分論併罰。被告前於九十二年間因恐嚇、竊盜案件及九
    十三年間因搶奪案件，分別經本院以九十二年度易字第二一
    一號、臺灣板橋地方法院以九十二年度簡上字第一四五號及
    本院以九十三年度訴字第二七四號判處有期徒刑十月、六月
    及八月確定，嗣經臺灣板橋地方法院以九十三年度聲字第三
    八六號定其應執行有期徒刑一年十月確定，於九十四年四月
    二十日假釋出監，並於同年六月三十日假釋付保護管束縮刑
    期滿，以已執行論，有臺灣高等法院被告前案紀錄表在卷可
    佐（見本院卷第四頁至第十四頁），其前受徒刑之執行完畢
    ，於五年以內故意再犯本案有期徒刑以上之罪，為累犯，應
    依刑法第四十七條第一項之規定加重其刑。爰審酌被告有事
    實欄所示之前科，素行非佳，其正值青壯年，不思以正當工
    作獲取財物，竟謀不勞而獲，竊盜他人財物，所為損害被害
    人，且危害社會治安匪淺，及其犯罪之動機、手段、目的、
    生活狀況、智識程度、所竊取財物之價值、犯罪後坦承犯行
    之態度等一切情狀，各量處如主文所示之刑，並定其應執行
    之刑。
據上論斷，應依刑事訴訟法第二百七十三條之一第一項、第二百
九十九條第一項前段，刑法第三百二十條第一項、第四十七條第
一項、第五十一條第五款，刑法施行法第一之一條第一項、第二
項前段，判決如主文。
本案經檢察官戴文亮到庭執行職務
中　　華　　民　　國　九十六　年　　五　　月  二十五  日
　　                      臺灣臺北地方法院刑事第十四庭
     　　　　　               法      官　孫萍萍
以上正本證明與原本無異。
如不服本判決，應於判決送達後十日內，向本院提出上訴狀。
                              書  記  官　張汝琪
中　　華　　民　　國　九十六　年　　五　　月  二十五  日
附錄本案論罪科刑法條全文：
刑法第三百二十條
意圖為自己或第三人不法之所有，而竊取他人之動產者為竊盜罪
，處五年以下有期徒刑、拘役或五百元以下罰金。
意圖為自己或第三人不法之利益，而竊佔他人之不動產者，依前
項之規定處斷。
前二項之未遂犯罰之。
